<!DOCTYPE html PUBLIC "-//W3C//DTD XHTML 1.0 Transitional//EN" "http://www.w3.org/TR/xhtml1/DTD/xhtml1-transitional.dtd">
<html xmlns="http://www.w3.org/1999/xhtml">
<head>
	<meta http-equiv="Content-Type" content="text/html; charset=iso-8859-1" />
	<title>Ymmärrä suomea</title>
	<style type="text/css" media="all">@import "css/styles.css";</style>
	<script type="text/javascript" src="swfobject.js"></script>
</head>
<body class="font-medium">
	<div id="main-wrapper">
		<div id="topbar"></div>
		<div id="main-menu">
			<table cellspacing="0" cellpadding="0" border="0" class="add-links"><tr>
				<td class="item"><img class="raquo" src="i/raquo.gif" alt="" height="7" width="4" /><a href="/ymmarra/index.php?moduli=sanakirja">Sanakirja</a></td>
				<td class="item"><img class="raquo" src="i/raquo.gif" alt="" height="7" width="4" /><a href="/ymmarra/index.php?moduli=verbit">Verbiluettelo</a></td>
				<td class="item"><img class="raquo" src="i/raquo.gif" alt="" height="7" width="4" /><a href="/ymmarra/index.php?moduli=kielioppi">Kielioppi</a></td>
			</tr></table>
			<table cellspacing="0" cellpadding="0" border="0"><tr>
				<td class="item"><img class="raquo" src="i/raquo.gif" alt="" height="7" width="4" /><a href="/ymmarra/index.php">Etusivu</a></td>
				<td class="item"><img class="raquo" src="i/raquo.gif" alt="" height="7" width="4" /><a href="/ymmarra/index.php?moduli=tekstit">Lukutekstit</a></td>
			</tr></table>
		</div>
		<div id="content">
			<table cellspacing="0" cellpadding="0" border="0" id="content-wrapper"><tr>
				<td>
					<div id="left-menu">
												<div class="header-verb"><span>Verbit</span></div>
						<div class="menu">
								<div class="init"><a href="/ymmarra/index.php?moduli=verbit&kirjain=a">A</a></div>
								<div class="init"><a href="/ymmarra/index.php?moduli=verbit&kirjain=e">E</a></div>
								<div class="init"><a href="/ymmarra/index.php?moduli=verbit&kirjain=h">H</a></div>
								<div class="init"><a href="/ymmarra/index.php?moduli=verbit&kirjain=i">I</a></div>
								<div class="init"><a href="/ymmarra/index.php?moduli=verbit&kirjain=j">J</a></div>
								<div class="init"><a href="/ymmarra/index.php?moduli=verbit&kirjain=k">K</a></div>
								<div class="init"><a href="/ymmarra/index.php?moduli=verbit&kirjain=l">L</a></div>
								<div class="init"><a href="/ymmarra/index.php?moduli=verbit&kirjain=m">M</a></div>
								<div class="init"><a href="/ymmarra/index.php?moduli=verbit&kirjain=n">N</a></div>
								<div class="init"><a href="/ymmarra/index.php?moduli=verbit&kirjain=o">O</a></div>
								<div class="init"><a href="/ymmarra/index.php?moduli=verbit&kirjain=p">P</a></div>
								<div class="init"><a href="/ymmarra/index.php?moduli=verbit&kirjain=r">R</a></div>
								<div class="init"><a href="/ymmarra/index.php?moduli=verbit&kirjain=s">S</a></div>
								<div class="init"><a href="/ymmarra/index.php?moduli=verbit&kirjain=t">T</a></div>
								<div class="init"><a href="/ymmarra/index.php?moduli=verbit&kirjain=u">U</a></div>
								<div class="init"><a href="/ymmarra/index.php?moduli=verbit&kirjain=v">V</a></div>
								<div class="init"><a href="/ymmarra/index.php?moduli=verbit&kirjain=y">Y</a></div>
								<div class="init"><a href="/ymmarra/index.php?moduli=verbit&kirjain=Ä">Ä</a></div>
						</div>					</div>
				</td>
				<td>
					<div id="main-content">
						<div id="path">
							<a href=".">Etusivu</a> &gt; <a href="/ymmarra/index.php?moduli=verbit&kirjain=O">O</a>						</div>
													<h1>OIKAISTA</h1>
						<table cellspacing="0" cellpadding="0" border="0">
							<tr>
								<td colspan="2" style="padding-bottom:10px;"><strong>Aktiivin indikatiivi</strong></td>
							</tr>
							<tr>
								<td><pre>PREESENS                   
minä      oikaisen         
sinä      oikaiset         
hän       oikaisee         
me        oikaisemme       
te        oikaisette       
he        oikaisevat       

PASSIIVI
          oikaistaan       

IMPERFEKTI                 
         oikaisin          
         oikaisit          
         oikaisi           
         oikaisimme        
         oikaisitte        
         oikaisivat        

PASSIIVI
         oikaistiin        

PERFEKTI
olen     oikaissut         
olet     oikaissut         
on       oikaissut         
olemme   oikaisseet        
olette   oikaisseet        
ovat     oikaisseet        

PASSIIVI
on       oikaistu          

PLUSKVAMPERFEKTI

olin     oikaissut         
olit     oikaissut         
oli      oikaissut         
olimme   oikaisseet        
olitte   oikaisseet        
olivat   oikaisseet        

PASSIIVI
oli      oikaistu          
</pre></td>
								<td>&nbsp;&nbsp;&nbsp;</td>
								<td><pre>     KIELTOMUOTO
     en        oikaise
     et        oikaise
     ei        oikaise
     emme      oikaise
     ette      oikaise
     eivät     oikaise


     ei        oikaista 

   
     en        oikaissut
     et        oikaissut
     ei        oikaissut
     emme      oikaisseet
     ette      oikaisseet
     eivät     oikaisseet


     ei         oikaistu  


    en      ole oikaissut
    et      ole oikaissut
    ei      ole oikaissut
    emme    ole oikaisseet
    ette    ole oikaisseet
    eivät   ole oikaisseet


   ei      ole  oikaistu 



    en    ollut  oikaissut
    et    ollut  oikaissut
    ei    ollut  oikaissut
    emme  olleet oikaisseet
    ette  olleet oikaisseet
    eivät olleet oikaisseet


    ei    ollut  oikaistu
</pre></td>
							</tr>
						</table>
						<table cellspacing="0" cellpadding="0" border="0">
							<tr>
								<td colspan="2" style="padding-bottom:10px;"><strong>Aktiivin konditionaali</strong></td>
							</tr>
							<tr>
								<td><pre>PREESENS 
minä     oikaisisin        
sinä     oikaisisit        
hän      oikaisisi         
me       oikaisisimme      
te       oikaisisitte      
he       oikaisisivat      

PASSIIVI
         oikaistaisiin     

PERFEKTI
olisin   oikaissut         
olisit   oikaissut         
olisi    oikaissut         
olisimme oikaisseet        
olisitte oikaisseet        
olisivat oikaisseet        

PASSIIVI
olisi    oikaistu          
</pre></td>
								<td>&nbsp;&nbsp;&nbsp;</td>
								<td><pre> 
    en          oikaisisi
    et          oikaisisi
    ei          oikaisisi
    emme        oikaisisi
    ette        oikaisisi
    eivät       oikaisisi


    ei          oikaistaisi  


    en olisi    oikaissut
    et olisi    oikaissut
    ei olisi    oikaissut
    emme olisi  oikaisseet
    ette olisi  oikaisseet
    eivät olisi oikaisseet


    ei olisi    oikaistu
</pre></td>
							</tr>
						</table>
						<table cellspacing="0" cellpadding="0" border="0">
							<tr>
								<td colspan="2" style="padding-bottom:10px;"><strong>Aktiivin potentiaali</strong></td>
							</tr>
							<tr>
								<td><pre>PREESENS
minä     oikaissen         
sinä     oikaisset         
hän      oikaissee         
me       oikaissemme       
te       oikaissette       
he       oikaissevat       

PASSIIVI
         oikaistaneen      

PERFEKTI
lienen   oikaissut         
lienet   oikaissut         
lienee   oikaissut         
lienemme oikaisseet        
lienette oikaisseet        
lienevät oikaisseet        

PASSIIVI
lienee   oikaistu          
</pre></td>
								<td>&nbsp;&nbsp;&nbsp;</td>
								<td><pre> 
    en          oikaisse
    et          oikaisse
    ei          oikaisse
    emme        oikaisse
    ette        oikaisse
    eivät       oikaisse


    ei          oikaistane  


    en    liene oikaissut
    et    liene oikaissut
    ei    liene oikaissut
    emme  liene oikaisseet
    ette  liene oikaisseet
    eivät liene oikaisseet


    ei    liene oikaistu
</pre></td>
							</tr>
						</table>
						<table cellspacing="0" cellpadding="0" border="0">
							<tr>
								<td colspan="2" style="padding-bottom:10px;"><strong>Aktiivin imperatiivi</strong></td>
							</tr>
							<tr>
								<td><pre>PREESENS

(sinä)   oikaise           
(hän)    oikaiskoon        
(me)     oikaiskaamme      
(te)     oikaiskaa         
(he)     oikaiskoot        

PASSIIVI
         oikaistakoon      

PERFEKTI

ole      oikaissut         
olkoon   oikaissut         
olkaamme oikaisseet        
olkaa    oikaisseet        
olkoot   oikaisseet        

PASSIIVI
olkoon   oikaistu          
</pre></td>
								<td>&nbsp;&nbsp;&nbsp;</td>
								<td><pre> 

    älä         oikaise 
    älköön      oikaisko
    älkäämme    oikaisko
    älkää       oikaisko
    älkööt      oikaisko


    älköön      oikaistako  



    älä ole       oikaissut
    älköön olko   oikaissut
    älkäämme olko oikaisseet
    älkää olko    oikaisseet
    älkööt olko   oikaisseet


   älköön olko   oikaistu
</pre></td>
							</tr>
						</table>
						<table cellspacing="0" cellpadding="0" border="0">
							<tr>
								<td colspan="2" style="padding-bottom:10px;"><strong>Verbin nominaalimuodot</strong></td>
							</tr>
							<tr>
								<td><pre>I INFINITIIVI              

Lyhyempi muoto:            
         oikaista          

Pitempi muoto:             
         oikaistakseni     
         oikaistaksesi
         oikaistakseen
         oikaistaksemme
         oikaistaksenne
         oikaistakseen

III  INFINITIIVI           

inessiivi    oikaisemassa  
elatiivi     oikaisemasta  
illatiivi    oikaisemaan   
adessiivi    oikaisemalla
abessiivi    oikaisematta  
instruktiivi oikaiseman    
                           
Passiivi
instruktiivi oikaistaman   
                           
                           
</pre></td>
								<td>&nbsp;&nbsp;&nbsp;</td>
								<td><pre> II INFINITIIVI

 inessiivi    oikaistessa
 instruktiivi oikaisten

 Passiivi
 inessiivi    oikaistaessa  






   IV INFINITIIVI

   nominatiivi  oikaiseminen
   partitiivi   oikaisemista
    

   I PARTISIIPPI	
   aktiivi      oikaiseva 
   passiivi     oikaistava  

   II PARTISIIPPI	
   aktiivi      oikaissut 
   passiivi     oikaistu
</pre></td>
							</tr>
						</table>

					</div>
				</td>
			</tr></table>		</div>
		<div id="footer"><a href="http://www.oph.fi/"><img src="i/oph_logo_ymmarrasuomea.gif" width="157" height="35" alt="OPH" /></a></div>
	</div>
</body>
</html>
